【裁判字號】    98,聲,32
【裁判日期】    980722
【裁判案由】    聲請訴訟救助選任律師
【裁判全文】
臺灣高等法院高雄分院民事裁定            98年度聲字第32號
聲  請  人  甲○○
上列抗告人因與相對人林正雄間本票裁定聲請訴訟救助選任律師
事件，本院裁定如下：
    主  文
聲請駁回。
    理  由
按非訟事件之抗告人，對於抗告法院之裁定再為抗告，無資力委
任代理人者，依非訟事件法第46條準用民事訴訟法第495 條之1
第2 項、第466 條之2 第1 項規定，固得依訴訟救助之規定，聲
請再抗告法院為之選任律師為其代理人；惟關於無資力委任律師
為其代理人之事由，應提出可使法院信其主張為真實並能即時調
查之證據以釋明之，此觀民事訴訟法第466 條之2 第1 項、第10
9 條第2 項、第284 條之規定自明。本件聲請人對於原法院之裁
定再為抗告，聲請訴訟救助意旨略以：伊與相對人無任何交易往
來，並未簽發發票日民國97年11月24日、到期日98年1 月25日面
額新台幣（下同）290 萬元之本票（下稱系爭本票）予相對人，
與相對人間無債權債務關係，系爭本票顯係偽造；伊之女婿洪倉
輝承攬屏東縣華山寺管理委員會石雕工程案件，伊擔保洪倉輝進
貨而簽發本票予該委員會，惟進貨已履行，本票自應返還，相對
人係該員會主任委員，為惡意第三人，伊並未積欠系爭本票債務
；伊從事電力工作受傷，於今年3 月退休，現每月靠1 萬4199元
勞保月退金與配偶生活，別無其他收入，祖遺鄉下房屋與兄弟共
有，故另貸款購屋居住，每月繳納本息1 萬69 0 4元，故需子女
奉養補貼生活，無力支出委任律師之費用云云。查：聲請人中度
肢障，98年3 月5 日勞保退保，開始領取老年給付每月1 萬4199
元，及每月繳納房屋貸款本息1萬6904 元，固有殘障手冊、勞工
保險局已領老年給付証明、高雄縣旗山鎮農會放款利息清單附卷
（本院卷十三至十七頁）。惟依其所提財產歸屬資料庫記載，其
持有坐落高雄旗山鎮○○路76號之5 號房地（土地面積129.21平
方公尺，房屋面積265.3 平方公尺）及高雄縣內門鄉內南村菜園
頂18-1號（面積514 平方公尺）、19號（面積75.8平方公尺）所
有權全部（本院卷廿一頁），難認其無信用能力，且其於98年6
月23日有繳息，故聲請人提出繳息証明等文書，並不足以釋明其
已窘於生活，且缺乏經濟上之信用，致無資力支出訴訟費用，其
聲請訴訟救助，不應准許，爰裁定如主文。
中    華    民    國    98    年    7     月    22    日
                            民事第六庭
                                審判長法官  許明進
                                法      官  徐文祥
                                法      官  李炫德
以上正本證明與原本無異。
本件不得抗告。
中    華    民    國    98    年    7     月    22    日
                                書  記  官  盧雅婷


司法院資訊處製作；財團法人民間司法改革基金會備份。
